Minutes et répertoires du notaire Nicolas FARDEAU, 1574 - 15 novembre 1596 (étude XXXIII)
Archives nationales
- Minutes de Nicolas FARDEAU, 1574 - 1596; MC/ET/XXXIII/208 - MC/ET/XXXIII/229
  - Minutes. 1580, MC/ET/XXXIII/214; registre
    - Vente et constitution par François de La Baume, chevalier de l'ordre du roi, gentilhomme ordinaire de sa chambre, à Jean de Hotman, secrétaire de la chambre du roi, de 66 2/3 écus d'or soleil de rente annuelle, assigné sur la seigneurie de la Pierre près du Mans, moyennant la somme de 800 écus
      acte de vente; constitution de rente; La Baume, François de; Hotman, Jean; secrétaire du roi (Ancien Régime); officier de la Chambre du roi (Ancien Régime)
  - Minutes. 1581, MC/ET/XXXIII/215; registre
    - Partage de la succession de Pierre Hotman, conseiller au Parlement, entre Antoine de Hotman, avocat au Parlement, Philippe Hotman, conseiller du roi au Châtelet, Paul Hotman, secrétaire de monseigneur d'Aumale, et Jean Hotman, secrétaire de la chambre du roi, ses fils., 23 janvier 1581; MC/ET/XXXIII/215
      partage; Hotman, Pierre; Hotman, Antoine; Hotman, Philippe; Hotman, Paul; Hotman, Jean; avocat au parlement (Ancien Régime); magistrat; intendant particulier (Ancien Régime); officier de la Chambre du roi (Ancien Régime); secrétaire du roi (Ancien Régime)
    - Constitution par Claude Jean, avocat au Parlement, et Anne Aligre, sa femme, de 16 écus 2/3 d'or sol., au collège de Fortet, moyennant 200 écus d'or sol, concernant donc Jean de Cinqarbres, lecteur ordinaire du roi en lettres hébraïques et chaldaïques, principal du collège de Fortet., 4 mars 1581; MC/ET/XXXIII/215
      constitution de rente; Fortet (collège de); Collège de Fortet; lecteur du roi (Ancien Régime); directeur d'établissement d'enseignement; enseignant; avocat au parlement (Ancien Régime)
    - Transaction entre Jean Rabel, maître peintre à Paris, et les vénérables personnes de la Nation de France en l'université de Paris, pour terminer un procès entre eux au sujet de la résiliation d'un bail. Procuration de Jean Rabel., 1er avril 1581; MC/ET/XXXIII/215
      accord; Rabel, Jean (154.-1603); peintre
    - Bail pour 6 ans par le collège de Fortet, à Guy Ligier, pédagogue en l'Université de Paris, d'une maison, cour et jardin, sise en face dudit collège, moyennant 55 écus d'or sol. de loyer annuel, concernant donc Jean de Cinqarbres, lecteur ordinaire du roi en lettres hébraïques et chaldaïques, principal dudit collège de Fortet (avec signature)., 7 juin 1581; MC/ET/XXXIII/215
      bail; Fortet (collège de); Collège de Fortet; lecteur du roi (Ancien Régime); directeur d'établissement d'enseignement; enseignant; enseignant
    - Bail pour 6 ans par le collège de Fortet, à honorable homme Michel Savary, juré aulneur de toiles, d'une maison sise rue du Cerf, où pend pour enseigne ' le Pot d'estain ', moyennant 40 écus d'or sol. de loyer annuel, concernant donc Jean de Cinqarbres, doyen des lecteurs du roi en lettres hébraïques et chaldaïques, principal dudit collège de Fortet (avec signature)., 7 juin 1581; MC/ET/XXXIII/215
      bail; Fortet (collège de); Cerf (rue du); Pot d'Etain (enseigne du); Collège de Fortet; directeur d'établissement d'enseignement; enseignant; doyen d'université; lecteur du roi (Ancien Régime)
    - Constitution de 8 écus 1/3 d'or soleil de rente par maître Pierre Lebrun, prêtre, curé de Notre-Dame de Champagne, diocèse de Beauvais, à Jean Passerat, docteur en droit, lecteur et interprète du roi, demeurant à Paris, moyennant 100 écus d'or soleil., 14 juin 1581; MC/ET/XXXIII/215
      constitution de rente; obligation; Lebrun, Pierre; Passerat, Jean; prêtre; curé; traducteur
    - Constitution de rente par Jean Amariton, avocat au Parlement, et sa femme Marie Mesnyn, à honorable homme maître Jean Lebeau, procureur en la chambre des comptes, de 16 écus 2/3 d'or soleil de rente, moyennant le versement de la somme globale de 200 écus d'or soleil., 29 juillet 1581; MC/ET/XXXIII/215
      constitution de rente; Amariton, Jean; Mesnyn, Marie; Lebeau, Jean; avocat au parlement (Ancien Régime); procureur du roi (Ancien Régime)
  - Minutes. 1582, MC/ET/XXXIII/216; registre
    - Quittance concernant Hamelin Delatrace, maître peintre et imagier à Paris., 23 avril 1582; MC/ET/XXXIII/216
      quittance; Delatrace, Hamelin; peintre; dessinateur
    - Accord entre Jacques Cujas, conseiller au parlement du Dauphiné, demeurant rue de Bièvre à Paris, et Antoine de Dorne, avocat au parlement du Dauphiné, aux termes duquel ils reconnaissent que par acte passé sous seing privé le 29 août 1582, ledit Dorne s'est obligé envers Jacques Cujas de la somme de 2.000 écus d'or soleil, dont il vient d'acquitter la moitié et promet de payer le reste au prochain jour de carême., 25 octobre 1582; MC/ET/XXXIII/216
      accord; Bièvre (rue de); Cujas; Jacques; Dorne, Antoine de; avocat au parlement (Ancien Régime)
  - Minutes. 1583, MC/ET/XXXIII/217; registre
    - Tableaux des Quatre Saisons pour Renaud de Beaune, archevêque de Bourges. - Promesse de 'Jérôme de Senec', peintre demeurant dans la maison abbatiale de Sainte-Geneviève, à Renaud de Beaune, archevêque de Bourges, absent, Jean de Nevers, son concierge en sa maison du cloître Notre-Dame présent et stipulant pour lui, de faire (...)., 17 février 1583; MC/ET/XXXIII/217
      Documents du Minutier central des notaires de Paris, Histoire de l'art au XVIe siècle (1540-1600) [477 actes], par Catherine Grodecki, tome II, Sculpture, peinture et gravure, broderie, faïence et émaillerie, orfèvrerie et joaillerie, armes et armures, Paris, Archives nationales, 1986, p. 214, notice n° 853 (instrument de recherche imprimé dématérialisé, certaines notices sont plus détaillées dans la version intégrale accessible en ligne par la rubrique 'Autres instruments de recherche', voir contexte dans le Plan d’orientation général - Notaires de Paris, guides thématiques du Minutier).
      Documents du Minutier central des notaires de Paris, Histoire de l'art au XVIe siècle (1540-1600), par C. Grodecki, tome II, Sculpture, peinture et gravure, broderie, faïence et émaillerie, orfèvrerie et joaillerie, armes et armures, Paris, Archives nationales, 1986, 344 p.
      Beaune, Renaud de
    - Titre nouvel par Jean Rabel, maître peintre à Paris., 15 mars 1583; MC/ET/XXXIII/217
      titre nouvel; Rabel, Jean (154.-1603); peintre
    - Promesse d'entretenir les couvertures des logis, chapelles et autres appartenances du collège du Cardinal-Lemoine moyennant 13 écus d'or soleil., 2 avril 1583; MC/ET/XXXIII/217; fol. ?
      promesse; Cardinal Lemoine (collège du); couvreur
  - Minutes. 1584, MC/ET/XXXIII/218; registre
    - Quittance du collège de Fortet à Robert Beunet, l'un des cinq commis au contrôle général de France, d'une somme de 100 écus d'or sol. pour le rachat de 25 livres tournois de rente, concernant Jean de Cinqarbres, doyen des lecteurs du roi, professeur es lettres hébraïques et chaldaïques, principal du collège de Fortet (signé Jehan de Cinqarbres)., 4 janvier 1584; MC/ET/XXXIII/218
      quittance; Fortet (collège de); Collège de Fortet; lecteur du roi (Ancien Régime); doyen d'université; enseignant; directeur d'établissement d'enseignement; enseignant
    - Contrat de mariage de Guillaume Trubert, compagnon tapissier de haute lisse demeurant à l'auberge de la Truite, fils de feu Louis Trubert, maître tailleur d'habits, et de Marguerite de Moussy, fille de Henri de Moussy, peintre demeurant à Mantes et de Nicole Dunesme sa femme, décédés, et nièce de Catherine de Moussy, veuve de Jean Belot, maître bossetier., 8 janvier 1584; MC/ET/XXXIII/218; fol. 13
      Le contrat est passé en la présence de Maurice Dubout, maître tapissier de haute lisse et maître de Guillaume Trubert. Les deux futurs époux ont déclaré ne savoir écrire ni signer.
      Documents du Minutier central des notaires de Paris, Histoire de l'art au XVIe siècle (1540-1600) [525 actes], par Catherine Grodecki, tome I, Architecture, vitrerie, menuiserie, tapisserie, jardins, Paris, Archives nationales, 1985, p. 313, notice n° 469 (instrument de recherche imprimé dématérialisé, certaines notices sont plus détaillées dans la version intégrale accessible en ligne par la rubrique 'Autres instruments de recherche', voir contexte dans le Plan d’orientation général - Notaires de Paris, guides thématiques du Minutier).
    - Constitution par Jean-Antoine de Baïf et Jean Mamyneau à Claude Pépin et promesse d'indemnité par Baïf à Mamyneau., 7 février 1584 - 10 septembre 1589; MC/ET/XXXIII/218
      A la suite: - 1584, 7 février. Promesse d'indemnité par Jean-Antoine de Baîf à Jean Mamyneau.
      Dans la marge:
      1589, 10 septembre. Quittance par Jehanne du Bignon à Antoine de Baïf.
      Par devant Thomas Perier et Nicolas Fardeau, notaires du roy nostre sire en son Chastellet de Paris soubzsignez, furent presens en leurs personnes noble homme Maistre Anthoine de Baif, secretaire de la chambre du roy, demourant sur les fossez entre les portes Sainct-Marcel et Sainct Victor, et honnorable homme Jehan Mamyneau, marchand drappier, bourgeois de Paris, demourant place Maubert, lesquelz de leurs bons grez ont recongneu et confessé, recongnoissent et confessent avoir vendu, constitué, assis et assigné du tout dès maintenant à tousjours et promectent l'un pour l'autre et chacun d'eulx seul et pour le tout sans division ne discution renoncant aux benefices de division de fidejussion ordre de droict et de discution, garantir de tous troubles et empeschemens quelzconques, à honnorable homme Claude Pepin, commissaire et examinateur pour le roy au Chastellet de Paris, à ce present achepteur et acquesteur pour luy, ses hoirs et aians cause au temps advenir, trente-trois escuz d'or soleil et un tiers, monnoye courant à present de rente annuelle et perpetuelle, à les avoir et prendre, lever, gaiger, recevoir et percevoir et que lesd. vendeurs promectent l'un pour l'autre et chacun d'eulx seul et pour le tout, sans division ne discution, renonçans comme dessus, bailler et paier, doresenavant par chacun an à tousjours, aud. achepteur ou au porteur, esgallement aux quatre termes en l'an à Paris accoustumez, premier terme de paiement escheant au jour de Pasques prochainement venant, pour portion de temps et à continuer etc, tant en et sur deux maisons consistans en quatre corps d'hostel et gallerie, trois cours, trois jardins, l'un hault et les autres bas, ainsy qu'elles se comportent, assises sur lesd. fossez entre lesd. portes Sainct-Marcel et Sainct-Victor, à l'une desquelles soulloit pendre pour enseigne le Chappeau rouge, tenant d'une part à la maison de Madame de Curton, d'autre part à la maison de l'Ange appartenant aud. de Baif, abboutissant d'un bout au jardin dud. Ange, et en l'autre où pend pour enseigne l'Ange, tenant d'une part à la maison qui soulloit estre à la fabricque de l'eglise Sainct-Nicolas-du-Chardonneret, et d'autre part à lad. maison du Chappeau rouge, abboutissant d'un bout à la maison et jardin du Flascon et d'autre bout à la rue Neufve-des-Boullangers, le tout aud. de Baif appartenant et qu'il a dict n'estre chargez que du cens seullement, que generallement sur tous et chacuns les biens et heritaiges desd. vendeurs meubles et immeubles, presens et advenir, que sur les plus clairs etc, et sur chacun lieu, à fournir et faire valloir lesd. cent escuz de rente solvables et bien paiables du tout à tousjours etc., nonobstant etc, et sans que la generalle obligation desroge à la specialle etc, pour en jouir par led. achepteur etc.
      Ceste vente et constitution faict moyennant le pris et somme de quatre cens escus d'or soleil que, pour ce, lesd. vendeurs en ont confessé avoir receu dud. achepteur qui leur a baillé et paié comptant presens lesd. notaires, en escuz soleil, escuz pistolletz et monnoye, le tout bon, et dont etc, quictant etc, dessaisissant jusques à la valleur etc, voullant etc, procureur le porteur etc, donnant pouvoir et lesquels trente-trois escuz un tiers de rente, combien qu'ilz soient dictz annuels et perpetuelz, seront et demeureront nonobstant racheptables à tousjours en rendant, baillant et paiant par le racheptant à une fois et seul paiement pareille somme de quatre cens escuz d'or soleil, arrerages escheuz et termes entrez jusques au jour dud. rachapt pour portion de temps, tous fraiz et loyaulx coustements, promectant etc, obligeant l'un pour l'aultre et chacun d'eulx seul et pour le tout sans division ne discution, renonçant mesmes ausd. benefices de division, ordre de droict et de discution.
      Faict et passé ès estudes desd. notaires, avant midy, l'an mil Vc IIIIxx quatre, le mardy septiesme jour de febvrier et a esté declaré qu'il convient controller ces presentes dedans deux mois suyvant l'edict.
      DE BAYF MAMYNEAU.
      PERIER [notaire] N. FARDEAU [notaire]
      Documents du Minutier central des notaires de Paris, Ronsard et ses amis [288 actes], par Madeleine Jurgens, à partir des dépouillements de Xenia Pamfilova, Paris, Archives nationales, 1985, p. 170, notice n° 66 (instrument de recherche imprimé dématérialisé, certaines notices sont plus détaillées dans la version intégrale accessible en ligne par la rubrique 'Autres instruments de recherche', voir contexte dans le Plan d’orientation général - Notaires de Paris, guides thématiques du Minutier).
    - Quittance de rachat de 60 écus d'or soleil au principal de 800 écus d'or soleil, par Antoine Hotman, avocat au Parlement., 20 avril 1584; MC/ET/XXXIII/218
      quittance; Hotman, Antoine; avocat au parlement (Ancien Régime)
    - Vente d'une partie de maison par Guillaume Trubert, maître tapissier de haute lisse., 23 juin 1584; MC/ET/XXXIII/218
      acte de vente; Trubert, Guillaume; tapissier
    - Marché par Jacques Henry, maître maçon, demeurant à Villejuif, envers la fabrique et œuvre de l'église Saint-Marcel-les-Paris, pour faire des travaux en la maison desdits sieur sise à Villejuif, dite la Maison du Colombier., 1er septembre 1584; MC/ET/XXXIII/218; Fol.317
      marché; Saint-Marcel (église); Villejuif (Val-de-Marne); Henry, Jacques; maçon
    - Quittance donnée par Antoine de Hotman, avocat au Parlement, demeurant quai des Augustins, à Jean Tiragueau, écuyer, de la somme de 4 écus d'or soleil pour les arrérages d'une rente à lui due., 20 septembre 1584; MC/ET/XXXIII/218
      quittance; Augustins (quai des); Hotman, Antoine; avocat au parlement (Ancien Régime)
  - Minutes. 1585, MC/ET/XXXIII/219; registre. Document détérioré.
    - Constitution de 33 écus un tiers de rente et obligation de 120 écus par François Texier et Jean-Antoine de Baïf à Jacques Dionneau., 21 juin 1585; MC/ET/XXXIII/219
      ... Ad ce faire, vint et fut present noble homme Maistre Anthoine de Bayf, secretaire de la chambre du roy, demourant sur les fossez d'entre les portes Sainct-Marcel et Sainct-Victor, parroisse Sainct-Estienne du Mont, lequel pour led. Texier s'est constitué et constitue plege et caution, respondant, principal payeur et debteur envers led. Dionneau desd. trente-trois escuz ung thiers d'escu d'or soleil de rente cy-dessus declairez, ensemble des six-vingtz escuz faisant partye de six-vingtz dix escuz aussy cy-dessus declairez et lesquelz trente-trois escuz ung thiers d'escu d'or soleil de rente et six-vingtz escuz led. de Baïf les a promis, sera tenu, promect et gaige avec led. Texier chacun d'eulx seul et pour le tout, sans division ne discution, renonçant au benefice de division, fidejussion, ordre de droict et discution, rendre, bailler et payer aud. Dionneau ou au porteur aux termes par la maniere et ainsy qu'il est porté cy-dessus, et de tout ce feist et faict son propre faict et debte en son propre et privé nom, seul et pour le tout sans forme de fidejussion envers icelluy Dionneau, sans ce que led. Dionneau soyt tenu s'adresser allencontre dud. Texier ny autres par prevention ne autrement, mais se pourra adresser allencontre tant dud. Texier que Baïf ensemblement ou separement ainsy que bon luy semblera.
      A la garantye tant du sort principal de laquelle rente desd. trois (sic) escuz ung thiers que arrerages qui en sont deubz et escherront et au payement desd. six vingtz escuz solleil led. de Bayf a obligé et ypothecqué, oblige et ypothecque par ces presentes une maison contenant plusyeurs corps d'hostel, cours, jardin, lieulx et apartenances, assises èsd. faulxbourgs sur lesdictz fossez, apartenant aud. de Baïf de son conquest, comme il dict et afferme, tenant d'une part à la maison où est pour enseigne le Chapeau rouge, d'autre part (en blanc) abboutissant d'un bout par derriere à la maison du Flacon et d'autre bout par devant sur les fossez, chargée du cens seullement, que generallement sur tous et chacuns ses autres biens meubles et immeubles presens et advenir, à fournir et faire valloir etc, nonobstant etc, sans ce que etc. Car ainsy a le tout esté dict, convenu et acordé par et entre lesd. partyes faisent (sic) et passant le contenu en cesd. presentes, ce qu'ilz n'eussent aultrement voullu faire sans tout ce que dessus, promectant etc, obligeant chacun en droyt soy et l'un envers l'aultre, lesd. Texier et de Bayf chascun d'eulx seul et pour le tout, sans division ne discution, renonçant mesmes iceulx Texier et Bayf ausd. benefices de division, ordre fidejussion, ordre de droyt et de discution.
      Faict et passé double en la maison dud. de Baïf size sur les fossez d'entre les portes Sainct-Marcel et Sainct-Victor, après midy, l'an mil Vc IIIIxx cinq le vendredy vingt-ungniesme jour de juing et ont signé. Sera tenu led. Texier de payer ces presentes en une fois et icelles bailler et delivrer aud. Dyonneau ... (une ligne effacée).
      DE BAYF TEXIER DIONNEAU.
      CHARLES [notaire] FARDEAU [notaire]
      Documents du Minutier central des notaires de Paris, Ronsard et ses amis [288 actes], par Madeleine Jurgens, à partir des dépouillements de Xenia Pamfilova, Paris, Archives nationales, 1985, p. 173, notice n° 67 (instrument de recherche imprimé dématérialisé, certaines notices sont plus détaillées dans la version intégrale accessible en ligne par la rubrique 'Autres instruments de recherche', voir contexte dans le Plan d’orientation général - Notaires de Paris, guides thématiques du Minutier).
    - Promesse d'indemnité par François Texier à Jean-Antoine de Baïf en ce qui concerne la rente de 33 écus un tiers et l'obligation de 120 écus., 21 juin 1585; MC/ET/XXXIII/219
      Il n'a pas été possible de donner la transcription de cet acte dont la majeure partie est diluée par l'humidité et qui de plus est déchiré.
      Documents du Minutier central des notaires de Paris, Ronsard et ses amis [288 actes], par Madeleine Jurgens, à partir des dépouillements de Xenia Pamfilova, Paris, Archives nationales, 1985, p. 174, notice n° 68 (instrument de recherche imprimé dématérialisé, certaines notices sont plus détaillées dans la version intégrale accessible en ligne par la rubrique 'Autres instruments de recherche', voir contexte dans le Plan d’orientation général - Notaires de Paris, guides thématiques du Minutier).
    - Don par André Thevet, abbé de Notre-Dame de Madion, cosmographe du roi, aumônier de la reine mère, voyager du Saint-Sépulcre-de-Jérusalem, demeurant rue de Bièvres, à Philippe Pétault, absent, de 100 écus soleil de rente annuelle après la mort dudit Thevet, à charge par ledit Pétault et ses héritiers de faire célébrer des messes le jour de la Saint-André pour le repos de son âme., 4 août 1585; MC/ET/XXXIII/219
      donation; Bièvre (rue de); Thevet, André; Pétault, Philippe; abbé
    - Donation entre vifs par André Thevet, abbé de Notre-Dame de Madion, cosmographe ordinaire du roi, aumônier de la reine mère, voyager du Saint-Sépulcre-de-Jérusalem, demeurant rue de Bièvre, à Andrée de Millières, sa filleule, femme de Gilles de Saulières, chirurgien, absente, de 16 écus 2/3 d'or soleil de rente annuelle à prendre àprès sa mort., 17 août 1585; MC/ET/XXXIII/219
      donation; Bièvre (rue de); Thevet, André; Millières, Andrée de; Saulières, Gilles de; abbé; chirurgien
    - Tableau de la Terre sainte et autre à quatre personnages commandés par André Thevet. - Transaction entre André Thevet, aumônier ordinaire de la Reine mère et cosmographe ordinaire de Sa Majesté d'une part, et Gaspard Sanders, peintre ordinaire de la dite Reine d'autre part, par laquelle ils se désistent l'un et l'autre du procès qu'ils ont entre eux 'pour raison de certain tableau de la Terre sainte et d'ung que led. Sandre debvoit paindre quatre personnaiges, selon et au desir dud. Thevet...'., 26 septembre 1585; MC/ET/XXXIII/219
      Le peintre s'engage à travailler aux tableaux pendant quatre jours entiers et à les terminer au contentement du sieur Thevet, et à faire tout ce que celui-ci lui commandera. André Thevet s'engage à nourrir le peintre pendant ce temps comme il le faisait auparavant, et décharge Jean Fardeau, procureur au Châtelet de Paris, de la garde de Gaspard Sanders, le tout sans dépens, dommages et intérêts de part ni d'autre.
      Documents du Minutier central des notaires de Paris, Histoire de l'art au XVIe siècle (1540-1600) [477 actes], par Catherine Grodecki, tome II, Sculpture, peinture et gravure, broderie, faïence et émaillerie, orfèvrerie et joaillerie, armes et armures, Paris, Archives nationales, 1986, p. 210, notice n° 845 (instrument de recherche imprimé dématérialisé, certaines notices sont plus détaillées dans la version intégrale accessible en ligne par la rubrique 'Autres instruments de recherche', voir contexte dans le Plan d’orientation général - Notaires de Paris, guides thématiques du Minutier).
    - GRANGIER (Balthasard) Conseiller et aumônier ordinaire du Roi, abbé commendataire de l'Abbaye Saint-Barthélemy de Noyon, chanoine de l'Eglise de Paris, demeurant dans l'enclos de ladite Eglise § Constitution par Balthasard GRANGIER à François BRICONNET sieur de GLATIGNY, conseiller du Roi et général en sa cour des Aides, de 13 écus 20 sols de rente, moyennant huit vingt écus, 31 janvier 1601; MC/ET/XXXIII/219; fol. LXI
      Fichier dit 'général' XVIIe-XVIIIe siècles, par le personnel du Minutier, 1954-1999 ( fichier papier entièrement dématérialisé; voir contexte dans le Plan d’orientation général - Notaires de Paris, guides thématiques du Minutier).
      constitution de rente; Grangier, Balthasard
  - Minutes. 1586, MC/ET/XXXIII/220; registre
    - Transport par André Thevet, cosmographe ordinaire du roi, demeurant rue de Bièvre, à Guillaume Bernard, ' suivant les finances ', de 1400 écus d'or soleil dûs audit Thevet par le roi; ce transport est fait pour acquitter ledit Thevet envers ledit Bernard de la somme de 600 écus qu'il lui doit et moyennant 800 écus effectivement reçues par ledit Thevet., 6 janvier 1586; MC/ET/XXXIII/220
      cession; Bièvre (rue de); Thevet, André; Bernard, Guillaume
    - Apprentissage du neveu de Robert Ménart, tailleur de marbre, demeurant rue des Mauvais-Garçons, chez un orfèvre., 14 janvier 1586; MC/ET/XXXIII/220
      contrat d'apprentissage; Mauvais-Garçons (rue des); Ménart, Robert; tailleur de pierre; sculpteur; orfèvre
    - Devis des ouvrages de maçonnerie qu'il convient de faire à neuf pour le collège de Navarre, pour la construction d'un corps d'hôtel dans ledit collège., 12 février 1586; MC/ET/XXXIII/220; fol. 150
      devis; Navarre (collège de); Collège de Navarre
    - Devis et marché de charpenterie qu'il convient de faire de neuf maison sise rue de Bièvre, 13 mai 1586; MC/ET/XXXIII/220
      fol 378-420 verso
      marché
    - Bail d'ouvrage par André Thevet, cosmographe ordinaire du roi, aumônier de la reine mère, demeurant rue de Bièvre (paroisse Saint-Etienne-du-Mont), à Jacques Bernard, maître vitrier à Paris, pour faire un vitrail en l'église du couvent Notre-Dame des Carmes tel que ledit Thevet le lui commandera, moyennant 40 écus soleil., 18 août 1586; MC/ET/XXXIII/220